臺灣基隆地方法院刑事判決　　　　　　　94年度簡上字第51號
公　訴　人　臺灣基隆地方法院檢察署檢察官
上　訴　人　甲○○　男　70歲（民國23年8月8日生）
即　被　告
上列上訴人因賭博案件，不服本院基隆簡易庭中華民國94年3 月
10 日94 年度基簡字第110 號第一審簡易判決（聲請案號：94年
度速偵字第88號）提起上訴，本院管轄之第二審合議庭判決如下
：
    主  文
原判決撤銷。
甲○○意圖營利，供給賭博場所，處有期徒刑貳月，如易科罰金
以佰元折算壹日。
扣案之四色牌副及抽頭金新台幣壹佰陸拾元均沒收。
    事  實
一、甲○○意圖營利，於民國（下同）94年1 月28日，以四色牌
    為賭具，並提供坐落於基隆市○○路217 之2 號房屋為賭博
    場所，予鄭振旺、吳蘭英、余陳秀英等人賭博財物，約定賭
    法為胡牌新臺幣（下同）40元，中花加10元，抽頭方法為胡
    牌者由甲○○抽10元，嗣於同日19時50 分 許，經警當場查
    獲，並扣得甲○○所有之賭具四色牌3副、抽頭金160 元。
二、案經基隆市警察局第四分局報告臺灣基隆地方法院檢察官聲
    請簡易判決處刑。
    理  由
一、訊據上訴人即被告甲○○對於前揭犯行，坦承不諱，核與證
    人鄭振旺、吳蘭英、余陳秀英於警詢時之證述情節相符，且
    有臨檢紀錄表1 份及賭具四色牌3 副、抽頭金160 元扣案可
    佐，被告之自白與事實相符，可以採信。其事證明確，犯行
    洵堪認定。
二、核上訴人所為，係犯刑法第268 條之意圖營利供給賭博場所
    罪。原審審酌被告犯後之一切情狀，判處上訴人有期徒刑2
    月，並諭知易科罰金之折算標準，固非無據，惟上訴人並無
    聚眾賭博之犯行（業經公訴人當庭更正，刪除「聚眾賭博罪
    」、「所犯前開二罪間有方法、結果之牽連關係，請從一重
    處斷」），原審疏未斟酌此點，論以上訴人意圖營利聚眾賭
    博罪，即有未合，上訴人之上訴意旨指摘原審量刑過重，雖
    無理由，惟原審判決既有上開不當之處，自應由本院將原判
    決撤銷改判。爰審酌上訴人已高齡70歲，犯罪後坦承犯行等
    一切情狀，量處如主文所示之刑，並諭知易科罰金之折算標
    準。扣案之賭具四色牌3 副，為供犯罪所用之物，抽頭金16
    0 元為犯罪所得之物，均為上訴人所有，應依刑法第38條第
    1 項第2 、3 款之規定觛宣告沒收之。
據上論斷，應依刑事訴訟法第455條之1第3項、第369條第1 項前
段、第364條、第299條第1項前段，刑法第268條、第41條第1 項
前段、第38條第1 項第2 款、第3 款，罰金罰鍰提高標準條例第
1 條前段、第2 條，判決如主文。
本案經檢察官林伯宇到庭執行職務。
中　　華　　民　　國　　94　　年　　6 　　月　　22　　日
                  刑事第二庭審判長法  官  王福康
                                  法  官  徐世禎
                                  法  官  齊  潔
以上正本證明與原本無異。
本件判決不得上訴。
中　　華　　民　　國　　94　　年　　6 　　月　　23　　日
                                  書記官  潘端典
附錄論罪法條：
中華民國刑法第268條：
(圖利供給賭場或聚眾賭博罪)
意圖營利，供給賭博場所或聚眾賭博者，處3 年以下有期徒刑，
得併科3 千元以下罰金。
